# 企业收到工会经费应该怎么做账

提问人：曼珠沙华望月 时间：2018-02-03 14:58:38
企业做的是借：银行存款，贷：应付职工薪酬-工会经费。
感觉怪怪的。

回答人：chenyiwei
应首先明确：这是多交的工会经费的退回，还是上级工会拨给本企业工会的经费，或者其他？ 如果是多交工会经费的退回，则应编制与工会经费的提取和缴纳相反的会计分录； 如果是上级工会拨给本企业工会的经费，则其权属属于工会，本企业只能按代收代付处理，不能确认为本企业的收入或冲减费用。并应及时将资金转入工会的账户。 如果是其他原因，则根据具体原因确定如何进行会计处理。

提问人：曼珠沙华望月 时间：2018-02-04 09:38:58
陈版主，是这样：企业没有单独设立工会账户，这些钱是缴纳工会时候，每年都会按一定比例返还。也没有说明特定用途。我的做法是红冲上缴那部分。换句话，当做了借银行存款，借负数应付职工薪酬。

回答人：chenyiwei
建议完整红冲计提和支付的所有分录，包括通过职工薪酬费用和应付职工薪酬的会计处理也一并红冲。